臺灣臺南地方法院刑事判決　
111年度交易字第1168號
公  訴  人  臺灣臺南地方檢察署檢察官
被      告  林山中


上列被告因公共危險案件，經檢察官提起公訴（111年度偵字第2
4754號），被告於本院準備程序中就被訴事實為有罪之陳述，經
告知簡式審判程序之旨，並聽取被告與公訴人意見後，本院裁定
以簡式審判程序進行審理，判決如下：
    主  文
林山中駕駛動力交通工具而吐氣所含酒精濃度達每公升零點二五
毫克以上，處有期徒刑捌月。
    事實及理由
一、本案被告林山中所犯為死刑、無期徒刑、最輕本刑3年以上
    有期徒刑以外之罪，亦非高等法院管轄之第一審案件，其於
    準備程序中就被訴事實為有罪之陳述，經告知簡式審判程序
    之旨，並聽取檢察官及被告之意見後，本院依刑事訴訟法第
    273條之1第1項規定裁定進行簡式審判程序，是本案之證據
    調查，依同法第273條之2規定，不受同法第159條第1項、第
    161條之2、第161條之3、第163條之1及第164條至第170條所
    規定證據能力認定及調查方式之限制，合先敘明。
二、本件除應於證據欄補充：「被告於本院準備程序及審理時之
    自白」外，其餘之犯罪事實及證據均引用本件起訴書之記載
    （如附件）。
三、論罪科刑：
  ㈠核被告所為，係犯刑法第185條之3第1項第1款前段之駕駛動
    力交通工具而吐氣所含酒精濃度達每公升0.25毫克以上之罪
    。
  ㈡被告前因公共危險案件，經本院以108年度交易字第603號判
    決判處有期徒刑7月確定，於民國109年6月25日徒刑執行完
    畢出監等情，業據檢察官主張明確，且提出刑案資料查註紀
    錄表為證，並有臺灣高等法院被告前案紀錄表在卷足參（見
    本院卷第9至13頁），被告亦未予爭執(見本院卷第33頁)，
    被告於上開有期徒刑執行完畢後5年內之111年9月24日故意
    再犯本件有期徒刑以上之罪，為累犯；衡酌被告曾因同罪質
    之公共危險案件經徒刑執行完畢後，理應產生警惕作用，往
    後能因此自我控管，不再觸犯有期徒刑以上之罪，然卻故意
    再犯本案同罪質之罪，可認其有特別惡性及對刑罰反應力薄
    弱，又觀諸被告本案犯罪情節，經依累犯規定加重其刑，並
    未使被告所受刑罰超過其所應負擔之罪責，即無司法院釋字
    第775號解釋意旨所指應裁量不予加重最低本刑，否則將致
    過苛或罪刑不相當之情形，爰依刑法第47條第1項規定加重
    其刑。另本案被告所犯之罪雖有構成累犯加重其刑之適用，
    但基於精簡裁判之要求，尚無庸於主文為累犯之諭知（最高
    法院110年度台上字第5660號判決意旨參照）。
  ㈢茲審酌被告前已多次因酒後駕車之違法情事為警查獲（構成
    累犯之前案紀錄，不重複審酌），有前引臺灣高等法院被告
    前案紀錄表可資查考，被告明知酒後不能駕車及酒醉駕車之
    危險性，竟猶漠視自己安危，復罔顧法律禁止規範與公眾道
    路通行之安全，於酒後吐氣所含酒精濃度已逾法定容許標準
    後，仍無駕駛執照騎乘普通重型機車行駛於道路，對公眾交
    通往來造成潛在之高度危險，所為實無足取，亦顯見其無視
    法紀，更缺乏對其他用路人人身安全之尊重觀念，殊為不該
    ，復審酌其犯後坦承犯行不諱，且幸其酒後騎車未肇事即經
    警攔檢，兼衡其騎乘車輛之時間、地點、車輛種類及為警查
    獲時測得吐氣所含酒精濃度為每公升0.51毫克，暨其於本院
    審理時自述之智識程度、家庭生活狀況(見本院卷第33頁)等
    一切情狀，量處如主文所示之刑，以示懲儆。
　㈣至被告雖請求給予緩刑之宣告，然刑法第74條所規定得宣告
    緩刑者，以受2年以下有期徒刑、拘役或罰金之宣告，而未
    曾因故意犯罪受有期徒刑以上刑之宣告，或前因故意犯罪受
    有期徒刑以上刑之宣告，執行完畢或赦免後，5年以內未曾
    因故意犯罪受有期徒刑以上刑之宣告為要件，而被告前因公
    共危險案件受有期徒刑以上刑之宣告，於109年6月25日徒刑
    執行完畢出監，有前引臺灣高等法院被告前案紀錄表在卷可
    憑，其執行完畢迄今未逾5年，自不符合緩刑之要件，附此
    敘明。
據上論斷，應依刑事訴訟法第273條之1第1項、第299條第1項本
文、第310條之2、第454條第2項，判決如主文。
本案經檢察官郭俊男提起公訴，檢察官吳惠娟到庭執行職務。
中　　華　　民　　國　　111 　年　　12　　月　　8 　　日
                  刑事第一庭    法　官　潘明彥
以上正本證明與原本無異。
如不服本判決應於收受本判決後20日內向本院提出上訴書狀，並
應敘述具體理由。其未敘述上訴理由者，應於上訴期間屆滿後20
日內向本院補提理由書狀（均須按他造當事人之人數附繕本）「
切勿逕送上級法院」。 
　　　　　　　　　　　　　　　　書記官  蘇豐展
中　　華　　民　　國　　111 　年　　12　　月　　8 　　日
附錄本案論罪科刑法條：
中華民國刑法第185條之3第1項
駕駛動力交通工具而有下列情形之一者，處3年以下有期徒刑，
得併科30萬元以下罰金：
一、吐氣所含酒精濃度達每公升零點二五毫克或血液中酒精濃度
    達百分之零點零五以上。
二、有前款以外之其他情事足認服用酒類或其他相類之物，致不
    能安全駕駛。
三、服用毒品、麻醉藥品或其他相類之物，致不能安全駕駛。

【附件】：
臺灣臺南地方檢察署檢察官起訴書
                                    111年度偵字第24754號
　　被　　　告　林山中　男　62歲（民國00年00月0日生）
　　　　　　　　　　　　住○○市○○區○○里0鄰○○路0段
　　　　　　　　　　　　000巷00號
　　　　　　　　　　　　國民身分證統一編號：Z000000000號
上列被告因公共危險案件，已經偵查終結，認應該提起公訴，茲
將犯罪事實及證據並所犯法條分敘如下：
　　　　犯罪事實
一、林山中於民國108年間因公共危險案件，經臺灣臺南地方法
    院以108年度交易字第603號判處有期徒刑7月確定，於109年
    6月25日執行完畢出獄。詎林山中不知悔改，於111年9月24
    日17時許，在臺南市○○區○○里○○路0段000巷00號住處飲酒後
    ，已不得駕駛動力交通工具，猶基於酒後駕駛動力交通工具
    之犯意，騎乘車牌號碼000-000號重型機車外出。嗣於23時
    許，林山中騎車行經臺南市○○區○○路00號前，經警攔檢，於
    23時6分，測得其吐氣所含酒精濃度達每公升0.51毫克，始
    悉上情。
二、案經臺南市政府警察局第三分局移送偵辦。
　　　　證據並所犯法條
一、上揭犯罪事實，業據被告林山中於警詢及偵查中坦承不諱，
    並有酒精測定紀錄表、呼氣酒精測試器檢定合格證書、臺南
    市政府警察局舉發違反道路交通管理事件通知單等資料附卷
    可證，足認被告上開犯嫌，堪予認定。
二、核被告所為，係犯刑法第185條之3第1項第1款之公共危險罪
    嫌。被告曾有上開犯罪事實欄所載之公共危險案件紀錄，有
    刑案資料查註紀錄表可參，其於5年以內故意再犯本件有期
    徒刑以上之罪，為累犯，請依刑法第47條第1項規定加重其
    刑。
三、依刑事訴訟法第251條第1項提起公訴。
　　此　致
臺灣臺南地方法院
中　　華　　民　　國　  111　　年　　10　　月　　4　　日
　　　　　　　　　　　　　　　 檢察官  郭  俊  男
本件證明與原本無異。
中　　華　　民　　國    111　  年    10    月　 13    日
                               書記官  林  子  敬 
所犯法條：
刑法第185條之3第1項
駕駛動力交通工具而有下列情形之一者，處 3 年以下有期徒刑
，得併科 30 萬元以下罰金：
一、吐氣所含酒精濃度達每公升零點二五毫克或血液中酒精濃度
    達百分之零點零五以上。
二、有前款以外之其他情事足認服用酒類或其他相類之物，致不
    能安全駕駛。
三、服用毒品、麻醉藥品或其他相類之物，致不能安全駕駛。